臺灣臺北地方法院民事判決
　　　　　　　　　　　　　　　　  111年度北小字第2428號
原      告  張順欽  
被      告  王建勝  


輔  助  人  蘇麗春  
上列當事人間因詐欺等案件，原告提起刑事附帶民事訴訟，請求
損害賠償事件，經本院刑事庭裁定移送前來（111年度簡附民字
第44號），本院於民國111年9月29日言詞辯論終結，判決如下：
    主      文
被告應給付原告新臺幣壹拾萬元，及自民國一一一年九月三十日
起至清償日止，按週年利率百分之五計算之利息。
訴訟費用新臺幣壹仟元由被告負擔。
本判決得假執行。但被告以新臺幣壹拾萬元為原告預供擔保，得
免為假執行。
    事實及理由
一、原告起訴主張：被告於民國109年9月7日至同年月15日間某
    日，在臺北市景美捷運站2號出口處，將其所申辦之第一商
    業銀行民生分行帳號00000000000000號帳戶（下稱系爭帳戶
    ）之網路銀行帳號及密碼等物，提供與姓名年籍不詳綽號「
    阿國」之成年男子，復於同日，將上開帳戶之存簿及提款卡
    與密碼等物，交予「阿國」所屬之詐欺集團成員使用。嗣詐
    欺集團所屬成員取得上開帳戶之存摺、提款卡及密碼後，於
    109年9月15日以通訊軟體Line與原告聯繫，佯稱資金託管網
    路投資，可代客操作外匯美金獲利，致原告陷於錯誤，於10
    9年9月15日下午5時17分53秒及19分13秒，分別各匯款新臺
    幣（下同）5萬元，共10萬元至系爭帳戶內，再由該集團成
    員持系爭帳戶之提款卡提領現金，製造金流斷點，以掩飾、
    隱匿上開詐欺犯罪所得之去向，致原告受有10萬元之財產上
    損害，爰依侵權行為法律關係提起本件訴訟等語。並聲明：
    被告應給付原告10萬元，及自起訴狀繕本送達翌日起至清償
    日止，按週年利率5%計算之利息。
二、被告則以：被告係遭他人逼迫始為原告主張之上開行為，且
    被告並未獲得任何款項等語。
三、得心證之理由：
（一）按因故意或過失，不法侵害他人之權利者，負損害賠償責
      任。數人共同不法侵害他人之權利者，連帶負損害賠償責
      任。不能知其中孰為加害人者，亦同。造意人及幫助人，
      視為共同行為人。民法第184條第1項前段及第185條分別
      定有明文。經查，原告主張被告有上開幫助詐欺之犯行致
      其遭詐騙受有10萬元財產上之損害，且被告之上開犯行業
      經臺灣臺北地方檢察署檢察官以110年度偵緝字第254、25
      5、256號、110年度偵字第3793、4979號聲請簡易判決處
      刑，及以110年度偵字第5916、20592號、110年度少連偵
      字第191號移送併辦後，改依通常程序審理，嗣被告於110
      年度訴字第219號準備程序中自白犯罪，本院刑事庭認宜
      以簡易判決處刑，改依簡易程序以110年度簡字第499號（
      下稱系爭刑事判決）判處被告犯幫助犯詐欺取財罪，處拘
      役30日，如易科罰金，以1,000元折算1日在案。又幫助犯
      洗錢防制法第14條第1項之洗錢罪，處有期徒刑2月，併科
      罰金2萬元，罰金如易服勞役，以1,000元折算1日在案，
      此有系爭刑事判決書在卷可稽（見本院卷第11至22頁），
      堪認真實。至被告辯稱係遭他人逼迫始為原告主張之上開
      行為云云。然被告既已於上開刑事庭審理時自白犯罪，被
      告之上開所辯，尚難憑採。從而，原告依據侵權行為法律
      關係請求被告賠償10萬元，應屬有據。
（二）至原告另行請求被告給付上開10萬元自起訴狀繕本送達翌
      日起至清償日止，按週年利率5％計算之利息部分。按書狀
      及其附屬文件，除提出於法院者外，應按應受送達之他造
      人數，提出繕本或影本。訴狀，應與言詞辯論期日之通知
      書，一併送達於被告。本法第119條第1項及第251條第1項
      分別定有明文。又當事人對於訴訟程序規定之違背，得提
      出異議。但已表示無異議或無異議而就該訴訟有所聲明或
      陳述者，不在此限，本法第197條第1項亦有明定。查本件
      原告起訴時雖未提出起訴狀繕本，起訴狀繕本並未送達被
      告，然因被告輔助人於本院言詞辯論終結前並未行使責問
      權，且被告輔助人於本院111年9月29日言詞辯論期日亦有
      到庭，並就原告主張之原因事實陳述意見，則原告請求利
      息起算之時點即以111年9月29日言詞辯論期日之翌日即11
      1年9月30日（見本院卷第67頁）為據。從而，原告另行請
      求10萬元自111年9月30日起至清償日止，按週年利率5%計
      算之利息，亦屬有據。
四、綜上所述，原告依據侵權行為法律關係請求被告給付10萬元
    ，及自111年9月30日起至清償日止，按週年利率5%計算之利
    息，為有理由，應予准許。
五、本件係就民事訴訟法第436條之8適用小額訴訟程序所為被告
    敗訴之判決，依民事訴訟法第436條之20規定，應依職權宣
    告假執行。並依同法第436條之23準用第436條第2項，適用
    同法第392條第2項規定，依職權宣告被告如預供擔保，得免
    為假執行。
六、本件係刑事附帶民事訴訟，由合議庭裁定移送民事庭之事件
    ，依刑事訴訟法第504條第2項之規定，免納裁判費，目前亦
    無其他訴訟費用支出，本無確定訴訟費用額必要。惟仍爰依
    民事訴訟法第87條第1項之規定，諭知訴訟費用之負擔，以
    備將來如有訴訟費用發生時，得確定其負擔，併此敘明。
中　　華　　民　　國　　111 　年　　10　　月　　19　　日
                  臺北簡易庭  法  官  陳家淳
以上正本證明與原本無異。
如不服本判決，須以違背法令為理由，於判決送達後20日內向本
庭（臺北市○○○路0段000巷0號）提出上訴狀。（須按他造當事人
之人數附繕本）。如委任律師提起上訴者，應一併繳納上訴審裁
判費。
中　　華　　民　　國　　111 　年　　10　　月　　26　　日
                              書記官  蘇炫綺 
計   算   書
項        目             金  額（新臺幣）         備  註
第一審裁判費             1,000元
合        計             1,000元
附錄：
一、民事訴訟法第436條之24第2項：
    對於小額程序之第一審裁判上訴或抗告，非以其違背法令為
    理由，不得為之。
二、民事訴訟法第436條之25：
    上訴狀內應記載上訴理由，表明下列各款事項：
    (一)原判決所違背之法令及其具體內容。
    (二)依訴訟資料可認為原判決有違背法令之具體事實。
三、民事訴訟法第436條之32第2項:
    第438條至第445條、第448條至第450條、第454條、第455條
    、第459條、第462條、第463條、第468條、第469條第1款至
    第5款、第471條至第473條及第475條第1項之規定，於小額
    事件之上訴程序準用之。